【裁判字號】    88,易,2156
【裁判日期】    890119
【裁判案由】    槍砲彈藥刀械管制條例
【裁判全文】
臺灣臺南地方法院刑事判決
    公  訴  人  臺灣台南地方法院檢察署檢察官
    被      告  甲○○
右列被告因槍砲彈藥刀械管制條例案件，經檢察官提起公訴（八十八年度偵字第七一
四號），本院判決如左：
    主  文
甲○○未經許可，持有刀械，累犯，處有期徒刑肆月，如易科罰金，以佰元折算壹
日。
扣案之藍波刀壹把沒收。
    事  實
一、甲○○前曾於民國八十三年間因違反肅清煙毒條例案件，經本院判處有期徒刑二
    年十月確定，於八十六年五月三十日執行完畢，猶不知悔改，竟自八十七年間（
    公訴人誤載為八十三年）某日起，在不詳處所購得藍波刀一把，未經許可持有之
    ，嗣於八十八年一月七日為警持檢察官簽發之搜索票，在台南市○區○○路八九
    二巷二五號住處查獲，扣得前開藍波刀一把。
二、案經臺南市警察局第五分局移送台灣台南地方法院檢察署檢察官偵查起訴。
    理  由
一、訊據被告甲○○對於右揭時地持有前開藍波刀之事實固坦承不諱，惟辯稱：伊係
    因潛水所需而於潛水器材店購得前開潛水刀，並不知該刀械實係管制之藍波刀云
    云；經查，前開扣案之藍波刀一把經本院送請台南市警察局鑑定結果，刀刃開鋒
    ，刀背鋸齒狀，鋒利，確係槍砲彈藥刀械管制條例管制之刀械之事實，有該局八
    十八年九月三日警保字第八一二九一號函文一紙在卷可稽，又藍波刀係由內政部
    於八十一年八月十日以八一台內警字第八一八二二八一號公告查禁之刀械，依其
    圖例說明「藍波刀：其外型為刀刃開鋒，刀背為鋸齒狀，鋒利異常」，潛水用之
    蛙人刀如其形狀要件符合上開圖例說明，則屬管制刀械之藍波刀一節，亦有內政
    部警政署八十八年十一月六日（八八）警署保字第一四四五八九號函文一紙附卷
    可參，被告雖辯稱：伊係因潛水所需而購買該刀械作為潛水刀，且與潛水衣一同
    置於袋內擺在客廳，不知係管制之刀械云云，惟查獲員警乙○○則到庭證稱：至
    被告住宅搜索時，在室內並未發現潛水衣等語（參本院八十八年十二月三日訊問
    筆錄），顯與被告所辯係作為潛水設備而與潛水衣一同放置於客廳不符，況被告
    嗣後復自承：潛水刀與藍波刀完全不同，一看就知道等語（參本院八十九年一月
    十四日審判筆錄），而其所陳報潛水器材店之負責人丙○○亦到庭證述：伊店內
    所賣之潛水刀並非藍波刀等語（參同前筆錄），均足徵被告所辯不足採信；本件
    事證明確，被告犯行洵堪認定。
二、核被告所為係犯槍砲彈藥刀械管制條例第十四條第三項未經許可持有刀械罪。又
    被告前曾於八十三年間因違反肅清煙毒條例案件，經本院判處有期徒刑二年十月
    確定，於八十六年五月三十日執行完畢，有本院被告全國前案紀錄表及台灣台南
    地方法院檢察署刑案資料查註紀錄表在卷可稽，其於五年內再犯本件有期徒刑以
    上之罪，為累犯，應依刑法第四十七條之規定加重其刑；爰審酌被告犯罪之動機
    、目的、手段、犯罪所生危害及其犯罪後態度尚非良好等一切情狀，量處如主文
    所示之刑，並諭知易科罰金之折算標準，以資懲儆。
三、扣案之藍波刀一把為違禁物，爰依刑法第三十八條第一項第一款宣告沒收。
據上論斷，應依刑事訴訟法第二百九十九條第一項前段，槍砲彈藥刀械管制條例第十
四條第三項，刑法第十一條前段、第四十七條、第四十一條、第三十八條第一項第一
款，罰金罰鍰提高標準條例第二條，判決如主文。
本案經檢察官吳勇輝到庭執行職務。
中    華    民    國      八十九      年      一      月      十九      日
                                      臺灣臺南地方法院刑事第一庭
                                          法  官  林  育  幟
右正本證明與原本無異。
如不服本判決，應於判決送達後十日內，向本院提出上訴狀（須附繕本）。
                                          書記官  汪  姿  秀
中    華    民    國      八十九      年      一      月      二十      日
附錄本案論罪科刑法條全文：
槍砲彈藥刀械管制條例第十四條第三項：
未經許可，持有或意圖販賣而陳列刀械者，處一年以下有期徒刑、拘役或新台幣五十
萬元以下罰金。


司法院資訊處製作；財團法人民間司法改革基金會備份。
